【裁判字號】    99,裁,2239
【裁判日期】    990923
【裁判案由】    綜合所得稅
【裁判全文】
最  高  行  政  法  院  裁  定
                                      99年度裁字第2239號
抗  告  人  甲○○
上列抗告人因與相對人財政部臺北市國稅局間綜合所得稅事件，
對於中華民國99年1月18日臺北高等行政法院98年度訴字第2624
號裁定，提起抗告，本院裁定如下︰
    主  文
抗告駁回。
抗告訴訟費用由抗告人負擔。
    理  由
一、按抗告法院認抗告為不合法或無理由者，應為駁回抗告之裁
    定。
二、本件原裁定以：本件抗告人因綜合所得稅事件，不服財政部
    中華民國（下同）98年10月12日台財訴字第09800477080號
    訴願決定，提起撤銷訴訟。查訴願決定書係於98年10月13日
    送達於抗告人，此有送達證書附訴願卷可稽。是抗告人提起
    撤銷訴訟之期間，應自98年10月14日起算，因抗告人住居本
    院所在地，無須扣除在途期間，原至98年12月13日屆滿，該
    日適逢星期日，以次（14）日代之。抗告人遲至98年12月16
    日始向原審法院提起撤銷訴訟，有原審法院加蓋於訴狀上收
    文戳記所載日期可考，已逾法定不變期間。依照前開規定，
    其提起本件訴訟顯非合法，應予駁回。
三、抗告意旨略謂：抗告人於98年12月11日於中國廣東省深圳市
    委託亞風快遞公司寄送行政訴訟起訴狀予臺北高等行政法院
    ，依通常情形，該郵件應於起訴期間屆滿前送達法院，惟快
    遞公司以無確切收件人姓名為由退回，該遲誤訴訟期間為不
    可歸責於己之事由。
四、本院按：按「行政訴訟法第91條第1項所謂不應歸責於己之
    事由，係指依客觀之標準，以通常人之注意，而不能預見或
    不可避免之事由，且該事由之發生與訴訟行為逾期有相當因
    果關係者而言。」本院97年裁字第2499號著有判例。本件抗
    告人於98年10月13日收受訴願決定書，固於98年12月11日自
    中國寄送起訴狀，惟至98年12月16日始送達原審法院（抗告
    人設址於臺北市，並無在途期間可資扣除）致起訴逾期，係
    因抗告人主觀誤解法律所致，非屬客觀不可歸責於己之事由
    ，因而逾越法定起訴之不變期間，經原裁定法院以其起訴為
    不合法而予駁回，原裁定認事用法均無不合。抗告意旨所言
    起訴逾期為不可歸責云云，其抗告難認有理由，應予駁回。
五、據上論結，本件抗告為無理由。依行政訴訟法第104條、民
    事訴訟法第95條、第78條，裁定如主文。
中    華    民    國    99    年    9     月    23    日
                    最高行政法院第三庭
                        審判長法官  高  啟  燦
                              法官  林  金  本
                              法官  黃  合  文
                              法官  劉  介  中
                              法官  陳  鴻  斌

以  上  正  本  證  明  與  原  本  無  異
中    華    民    國    99    年    9     月    24    日
                              書記官  張  雅  琴

司法院資訊處製作；財團法人民間司法改革基金會備份。
